【裁判字號】    97,交聲,917
【裁判日期】    970930
【裁判案由】    違反道路交通管理處罰條例聲明異議
【裁判全文】
臺灣士林地方法院交通事件裁定         97年度交聲字第917號
原處分機關  臺北市交通事件裁決所
異  議  人
即受處分人  甲○○
上列異議人即受處分人因違反道路交通管理處罰條例案件，對於
臺北市交通事件裁決所於民國97年8 月4 日所為之裁決（北市裁
罰字第裁22-AX0000000號），聲明異議，本院裁定如下：
    主  文
異議駁回。
    理  由
一、按「汽車駕駛人，爭道行駛有下列情形之一者，處新臺幣6
    百元以上1 千8 百元以下罰鍰：．．．三、不依規定駛入來
    車道。」，道路交通管理處罰條例第45條第3 款定有明文。
二、原處分意旨略以：異議人即受處分人於民國97年6 月26日下
    午2 時41分許駕駛車號BNG-216 號重型機車行經臺北市○○
    路663 號，經臺北市政府警察局交通警察大隊員警逕行舉發
    「不依規定駛入來車道」之違規，爰依道路交通管理處罰條
    例第45條第3 款，裁處異議人新臺幣（下同）9 百元，並記
    違規點數1點。
三、聲明異議意旨則稱：現場異議人機車所行駛之車道僅有單線
    ，且路旁尚有公車停靠站，有多線公車在該處上下客，而對
    向車道為二線道，且車流稀少，當時異議人之機車係為禮讓
    路旁停靠之公車致無路可走，始會偏向對向車道行駛，惟亦
    未超越雙黃線，未駛入對向車道，爰聲明異議，請求撤銷原
    處分云云。
四、查異議人之機車於前揭時地確超越雙黃線駛入對向車道之事
    實，有現場員警逕行舉發之照片1 幀附卷可稽（見本院卷第
    8 頁），且異議人於聲明異議狀、臺北市交通事件裁決所交
    通違規案件陳述書中均未爭執其未超越雙黃線（見本院卷第
    4 頁異議狀、第12頁陳述書），於本院訊問中亦先稱其確實
    有越過雙黃線，後始改稱自覺未越過雙黃線云云（見本院卷
    第15、16頁），足見其確有未依規定駛入對向車道之違規事
    實無疑，其事後翻稱未超越黃線云云，自不足採，至其雖稱
    現場道路僅單線道，又設有公車停靠區，其為禮讓公車，不
    得已始由內側行駛云云，惟查，異議人既知悉應禮讓現場之
    公車，且公車停靠上下客之時間亦不致過長，理應遵循行車
    方向，在車道內稍候，待公車前進後再行駛，自不得以此作
    為逕行跨越至對向車道行駛之合理化事由，是其所辯，亦難
    置採。
五、綜上，堪認異議人確有本件違規事實，原處分機關依據道路
    交通管理處罰條例第45條第3 款、第63條第1 項第1 款，裁
    處異議人9 百元，並記違規點數1 點，並無違誤，本件聲明
    異議核無理由，應予駁回。
六、依道路交通案件處理辦法第19條，裁定如主文。
中    華    民    國    97    年    9     月    30    日
                  交通法庭    法  官   黃珮茹
以上正本證明與原本無異
如不服本裁定應於送達後5日內向本院提出抗告狀
                              書記官   張馨尹
中    華    民    國    97    年    10    月    2     日


司法院資訊處製作；財團法人民間司法改革基金會備份。
